【裁判字號】    97,訴,112
【裁判日期】    970509
【裁判案由】    損害賠償
【裁判全文】
臺灣士林地方法院民事判決               97年度訴字第112號
原      告  乙○○
訴訟代理人  王雅慧律師
被      告  甲○○
上列當事人間請求損害賠償事件，原告提起附帶民事訴訟，經本
院刑事庭移送前來，本院於中華民國97年4 月25日言詞辯論終結
，判決如下：
    主  文
被告應給付原告新臺幣肆萬柒仟柒佰拾元及自民國九十六年
十一月一日起至清償日止，按年息百分之五計算之利息。
原告其餘之訴駁回。
訴訟費用由被告負擔百分之五，餘由原告負擔。
本判決第一項於原告以新臺幣壹萬陸仟元供擔保後得假執行，但
被告如以新臺幣肆萬柒仟柒佰拾元為原告預供擔保，得免為
假執行。
原告其餘假執行之聲請駁回。
    事  實  及  理  由
一、原告起訴主張：被告甲○○於民國96年2 月4 日18時許，駕
    駛車號1150─DV 號 自用小客車搭載渠子張哲維，由臺北市
    士林區○○路北向南方向行駛，行經基河路15號對面欲停靠
    讓張哲維下車時，理應注意停車時應依車輛順行方向緊靠道
    路右側，其右側前後輪胎外側距離緣石或路面邊緣不得逾40
    公分。且汽車臨時停車或停車，開啟或關閉車門時，應注意
    行人、其他車輛，並讓其先行，而依當時之天候、光線、路
    況等情形，又無不能注意之情事，竟疏於注意上揭規定，而
    使車號1150─DV號車右側未緊靠道路右側，其右側前後輪胎
    外側距離緣石或路面邊緣達140 公分，且未注意後方來車，
    於開啟右後車門時，不慎撞擊由原告乙○○所騎乘，沿同方
    向行駛行經該處欲從11 50 ─DV號自用小客車右側行駛之車
    號BCW-523 號重型機車，致原告乙○○人車倒地，受有左大
    腿、左腳踝挫傷、右胸口鈍傷之傷害，致原告受有如下之損
    害：(一)醫療費新臺幣（下同）5 萬元、(二)工作損失36,000元
    ：原告自96年2 月4 日車禍發生至96年3 月19日止已無法工
    作長達一個半月之久，原告擔任微端科技有限公司之技術人
    員每月薪資24,000元，故受有工作損失36,000元、(三)精神慰
    撫金914,000 元：原告右胸口鈍傷為內傷，完全無法抬頭挺
    胸，做事有氣無力，受有精神上痛苦，爰請求非財產上損害
    賠償914,000 元。爰依侵權行為法律關係請求被告賠償100
    萬元等語。並聲明：(一)被告應給付原告100 萬元及自起訴狀
    繕本送達翌日起至清償日止按年息5 ％計算之利息。(二)願供
    擔保請准宣告假執行。
二、被告則以：原告所述其無法工作之期間不實，其僅願以32,0
    00元與原告和解等語資為抗辯，並聲明：(一)原告之訴駁回。
    (二)如受不利判決，願供擔保請准宣告免為假執行。
三、兩造不爭執之事實：
  (一)被告甲○○於96年2 月4 日18時許，駕駛車號1150─DV號自
    用小客車搭載渠子張哲維，由臺北市○○區○○路北向南方
    向行駛，行經基河路15號對面欲停靠讓張哲維下車時，理應
    注意停車時應依車輛順行方向緊靠道路右側，其右側前後輪
    胎外側距離緣石或路面邊緣不得逾40公分。且汽車臨時停車
    或停車，開啟或關閉車門時，應注意行人、其他車輛，並讓
    其先行，而依當時之天候、光線、路況等情形，又無不能注
    意之情事，竟疏於注意上揭規定，而使車號1150─DV號車右
    側未緊靠道路右側，其右側前後輪胎外側距離緣石或路面邊
    緣達140 公分，且未注意後方來車，於開啟右後車門時，不
    慎撞擊由原告乙○○所騎乘，沿同方向行駛行經該處欲從11
    50─DV號自用小客車右側行駛之車號BCW-523 號重型機車，
    致原告乙○○人車倒地，受有左大腿、左腳踝挫傷、右胸口
    鈍傷之傷害。
  (二)原告因此次車禍受傷就診，業已支出醫療費3,733 元整。
  (三)原告每月薪資24,000元。
  (四)原告因此次車禍受傷，自96年2月5日起至96年10月19日止，
    業已請假10天。
  (五)原告尚未請領汽車強制責任保險金。
四、得心證之理由：原告主張因此次車禍受傷，受有100 萬元之
    損害之事實，為被告所否認，而以前開情詞置辯，是本件兩
    造之爭點，即在於：原告請求被告賠償(1)醫療費50,000元(2)
    工作損失36,000元(3)精神慰撫金914,000 元，是否合理必要
    ？茲分述如下：
  (一)醫療費50,000元部分：
    原告因此次車禍受傷就診，所已支出之醫療費為3,733 元，
    有原告提出之醫療費用收據在卷可稽，且為兩造所不爭，是
    此部分醫療費之支出核屬必要，應予准許。惟就超過3,733
    元部分之醫療費，原告並未能舉證以實其說，自難准許。
  (二)工作損失36,000元部分：
    原告因此次車禍受傷，自96年2 月5 日起至96年10月19日止
    ，業已請假10天，且其每月薪資為24,000元，有原告提出之
    員工請假明細表、存摺明細影本為證，且為兩造所不爭，應
    堪信為真實。至原告所提之國防醫學院三軍總醫院附設民眾
    診療處96年2 月8 日診斷證明書雖載「於96.02.05門診行X
    光檢查及藥物治療，宜休養兩週」，然參照前開請假明細表
    之記載，原告於車禍發生後之96年2 月6 日、15日仍有至公
    司上班，是原告因車禍致無法工作之日數自應以其實際請假
    之日數計算較符實情。又依勞工請假規則第4 條之規定：「
    勞工因普通傷害、疾病或生理原因必須治療或休養者，得在
    左列規定範圍內請普通傷病假。一、未住院者，一年內合計
    不得超過三十日。二、住院者，二年內合計不得超過一年。
    三、未住院傷病假與住院傷病假二年內合計不得超過一年。
    普通傷病假一年內未超過三十日部分，工資折半發給，其領
    有勞工保險普通傷病給付未達工資半數者，由僱主補足之。
    」，是依此計算，原告因此所受之工作損失應為4,000 元（
    計算式如下：24,000÷30 =800 ，800 ×1/2 ×10＝4,000
    ），是原告請求工作損失在4,000 元之範圍內，為有理由，
    應予准許。逾此部分之請求，原告既無法舉證以實其說，自
    難准許。
  (三)精神慰撫金914,000元部分：
    按不法侵害他人之身體、健康、名譽、自由、信用、隱私、
    貞操，或不法侵害其他人格法益而情節重大者，被害人雖非
    財產上之損害，亦得請求賠償相當之金額。民法第195 條第
    1 項定有明文。本件原告因過失不法侵害被告之身體、健康
    ，對被告自造成精神上之痛苦，原告自得依據前開規定請求
    被告給付精神慰撫金。本院審酌(1)原告係高職畢業（臺灣士
    林地方法院檢察署96年度偵字第7636號偵卷第7 頁），擔任
    微端科技有限公司之技術人員，每月薪資24,000元，95年度
    所得為342,970 元，名下無不動產，有原告財產所得調件明
    細表在卷可稽（本院卷第60頁）；(2)被告係五專畢業、95年
    度所得為218,641 元、名下有3 筆投資，財產總額為2,279,
    900 元，96年度失業待業中，業據被告自承在卷，並有被告
    財產所得調件明細表、畢業證書各1 件在卷可憑（本院卷第
    12、13、26、27頁）；(3)被告未注意停車時應依車輛順行方
    向緊靠道路右側，其右側前後輪胎外側距離緣石或路面邊緣
    不得逾40公分，且於汽車臨時停車或停車，開啟或關閉車門
    時，未注意行人、其他車輛，並讓其先行之過失程度；(4)原
    告因此受有左大腿、左腳踝挫傷、右胸口鈍傷之傷害等一切
    情事，認原告得請求之精神慰撫金應以40,000元計算為相當
    。
  (四)綜上，原告得請求被告賠償醫療費3,733 元、工作損失4,00
    0 元、精神慰撫金30,000元，共計47,733元。
  (五)從而，原告依據民法第184 條第1 項前段、第193 條第1 項
    、第195 條第1 項前段規定，請求被告給付47,733元及自起
    訴狀繕本送達翌日即96年11月1 日起至清償日止按年息5％
    計算之利息，為有理由，應予准許，逾此部分之請求即屬無
    據，應予駁回。其假執行之聲請亦失所附麗，應併予駁回。
五、本件兩造分別陳明願供擔保請准宣告及免為假執行，經核均
    無不合，爰分別酌定相當擔保金額准許之。
六、本件為判決之基礎已臻明確，兩造其餘攻擊及防禦方法核與
    判決結果不生影響，爰不予一一論述，附此敘明。
七、訴訟費用負擔之依據：民事訴訟法第79條。
中    華    民    國    97    年    5     月    9     日
                  民事第一庭  法  官  藍雅清
以上正本證明與原本無異。
如對本判決上訴，應於判決送達後20日內向本院提出上訴狀。
中    華    民    國    97    年    5     月    14    日
                              書記官  蘇意絜


司法院資訊處製作；財團法人民間司法改革基金會備份。
